臺灣新竹地方法院刑事判決
111年度訴字第174號
公  訴  人  臺灣新竹地方檢察署檢察官
被      告  謝細香


輔  佐  人  徐翠蓉
上列被告因傷害等案件，經檢察官提起公訴（111年度偵字第175
0號），被告於本院準備程序中，就被訴事實均為有罪之陳述，
經告知被告簡式審判程序之旨，並聽取檢察官、被告及其輔佐人
之意見後，本院裁定依簡式審判程序審理，判決如下：
    主  文
謝細香犯妨害公務執行罪，處拘役參拾日，如易科罰金，以新臺
幣壹仟元折算壹日。緩刑貳年。
被訴傷害部分，公訴不受理。
    事  實
一、謝細香於民國111年1月13日15時50分許，在新竹縣○○鄉○○路
    00號天主教仁慈醫療財團法人仁慈醫院7樓病房內，因不滿
    護理師李慧萱為防疫政策不讓其進入病房探訪，竟基於傷害
    之犯意，徒手推打李慧萱之左肩，致李慧萱受有左肩挫傷之
    傷害（所涉傷害罪嫌部分，業據撤回告訴，詳下述）。嗣警
    員黃文祥獲報前往上開醫院處理，謝細香竟基於妨害公務之
    犯意，突然以手持之行李揮擊警員黃文祥之面部，造成警員
    黃文祥之眼鏡鏡片脫落、鏡架歪曲而不堪使用及密錄器外觀
    損傷，以此強暴方式妨害公務之執行，為警當場逮捕（所涉
    毀損罪嫌部分，亦據撤回告訴，詳下述）。
二、案經李慧萱、黃文祥分別訴由新竹縣政府警察局新湖分局報
    告臺灣新竹地方檢察署檢察官偵查起訴。　　
    理  由
壹、有罪部分：
一、訊據被告謝細香對於上揭犯行坦承不諱，核與證人即告訴人
    李慧萱、黃文祥、證人魏秀雲於警詢時之證述大致相符，並
    有密錄器影像翻拍照片、密錄器光碟、譯文、現場照片、眼
    鏡及密錄器受損照片、診斷證明書各1份等件在卷可稽，堪
    認被告之自白與事實相符，本件事證明確，被告犯行堪以認
    定，應依法論科。
二、論罪科刑：
（一）核被告所為，係犯刑法第135條第1項之妨害公務執行罪。
      爰以行為人之責任為基礎，審酌被告情緒控制不當，不知
      自制，當眾對依法執行職務之員警施以暴行，藐視公權力
      ，所為實有不該；併考量其犯後坦承犯行，並積極與告訴
      人即員警黃文祥達成和解等情，有和解書、刑事撤回告訴
      狀各1份附卷可佐，兼衡被告自陳國小畢業之智識程度、
      已婚與2名女兒同住，經濟狀況普通，由二女兒供應生活
      支出，沒有負債，且有認知功能障礙，疑似失智症之病狀
      ，此有國軍桃園總醫院新竹分院附設民眾診療服務處診斷
      證明書1份附卷可查，暨其犯罪動機、手段等一切情狀，
      量處如主文所示之刑，並諭知易科罰金之折算標準，以資
      懲儆。
（二）又被告未曾因故意犯罪受有期徒刑以上刑之宣告，且坦承
      犯行，深具悔意，並已與告訴人黃文祥、李慧萱達成和解
      ，並均經告訴人黃文祥、李慧萱撤回傷害及毀損之告訴（
      均詳下述），此有和解書（黃文祥、李慧萱）各1份、聲
      請撤回告訴狀、刑事撤回告訴狀各1份附卷可參，堪信被
      告知所警惕而無再犯之虞，是所宣告之刑，以暫不執行為
      適當，爰併依刑法第74條第1項第1款規定，對被告宣告緩
      刑2年。
三、不另為不受理之諭知部分：
（一）公訴意旨另略以：被告上開如事實欄所載之行為，就告訴
      人黃文祥部分，亦涉有刑法第354條之毀損罪嫌等語。
（二）按告訴乃論之罪，告訴人於第一審辯論終結前得撤回其告
      訴；又告訴經撤回者，應諭知不受理之判決，刑事訴訟法
      第238條第1項、第303條第3款分別定有明文。
（三）本件告訴人黃文祥告訴被告毀損部分，起訴書認被告涉犯刑法第354條第1項之毀損罪嫌，依同法第357條之規定，須告訴乃論。茲據告訴人黃文祥於檢察官提起公訴後，與被告成立和解，告訴人黃文祥乃具狀聲請撤回告訴，有和解書、刑事撤回告訴狀各1份在卷可稽，揆諸前開說明，本應為不受理之判決，然因公訴人認此部分若有罪，與前開論罪科刑部分有想像競合犯之裁判上一罪關係，爰不另為不受理之諭知。　　　　　　　　　　　
貳、公訴不受理部分
一、公訴意旨另略以：被告上開如事實欄所載之行為，就告訴人
    李慧萱部分，涉有刑法第277條第1項之傷害罪嫌等語。
二、按告訴乃論之罪，告訴人於第一審辯論終結前得撤回其告訴
    ，又告訴經撤回者，應諭知不受理之判決，刑事訴訟法第23
    8條第1項、第303條第3款分別定有明文。經查：本件告訴人
    李慧萱告訴被告傷害案件，公訴人認被告係觸犯刑法第277
    條第1項之傷害罪嫌，依同法第287條之規定，須告訴乃論，
    茲因告訴人李慧萱已與被告達成和解，並具狀撤回告訴，有
    和解書、刑事撤回告訴狀各1份在卷可按，依照上開規定，
    被告被訴傷害罪嫌部分，自應諭知不受理之判決。
據上論斷，應依刑事訴訟法第273條之1第1項、第299條第1項前
段、第303條第3款，判決如主文。
本案經檢察官楊仲萍提起公訴，檢察官葉益發到庭執行職務。 
中　　華　　民　　國　　111 　年　　5 　　月　　19　　日
                  刑事第七庭     法　官       王榮賓
以上正本證明與原本無異。
如不服本判決應於收受送達後20日內向本院提出上訴書狀，並應
敘述具體理由；其未敘述上訴理由者，應於上訴期間屆滿後20日
內向本院補提理由書（均須按他造當事人之人數附繕本）「切勿
逕送上級法院」。告訴人或被害人如對於本判決不服者，應具備
理由請求檢察官上訴，其上訴期間之計算係以檢察官收受判決正
本之日期為準。
中　　華　　民　　國　　111 　年　　5 　　月　　20　　日
                                 書記官       蘇鈺婷
附錄本案論罪科刑法條全文：
中華民國刑法第135條：
對於公務員依法執行職務時，施強暴脅迫者，處3年以下有期徒
刑、拘役或30萬元以下罰金。
意圖使公務員執行一定之職務或妨害其依法執行一定之職務或使
公務員辭職，而施強暴脅迫者，亦同。
犯前二項之罪而有下列情形之一者，處6月以上5年以下有期徒刑
：
一、以駕駛動力交通工具犯之。
二、意圖供行使之用而攜帶兇器或其他危險物品犯之。
犯前三項之罪，因而致公務員於死者，處無期徒刑或7年以上有
期徒刑；致重傷者，處3年以上10年以下有期徒刑。